【裁判字號】    96,訴,5120
【裁判日期】    970204
【裁判案由】    毒品危害防制條例
【裁判全文】
臺灣高雄地方法院刑事判決              96年度訴字第5120號
公  訴  人  臺灣高雄地方法院檢察署檢察官
被      告  甲○○
                    （另案於臺灣高雄第二監獄執行中）
上列被告因毒品危害防制條例案件，經檢察官提起公訴（96年度
毒偵字第9551號），經本院裁定改行簡式審判程序，判決如下：
    主  文
甲○○施用第一級毒品，累犯，處有期徒刑捌月。
    事  實
一、甲○○於民國89年間因施用毒品案件，經本院89年度毒聲字
    第4146號裁定令入戒治處所施以強制戒治後，於90年1 月19
    日停止其戒治處分出監，並經臺灣高雄地方法院檢察署檢察
    官以91年度戒毒偵字第595 號為不起訴處分確定在案。復於
    94年間因施用毒品案件，經本院94年訴字第4327號判處有期
    徒刑7 月確定，於95年10月6 日縮刑期滿執行完畢。再於95
    年間因施用毒品案件，經臺灣高等法院高雄分院95年度上訴
    字第1393號判處有期徒刑8 月確定，嗣經臺灣高等法院高雄
    分院96年度聲減字第397 號裁定減為有期徒刑4 月確定，於
    96年7 月16日因徒刑執行完畢出監。詎其猶未戒除毒癮，復
    基於施用第一級毒品海洛因之犯意，於96年9 月26日20時20
    分前某時許，在不詳地點，以針筒注射方式，施用第一級毒
    品海洛因1 次。嗣為警於96年9 月26日20時20分許在高雄市
    三民區○○○路與中道街口攔查，並經其同意採尿送驗，檢
    驗結果呈嗎啡陽性反應，而查悉上情。
二、案經高雄市政府警察局三民第一分局報請臺灣高雄地方法院
    檢察署檢察官偵查起訴。
    理  由
一、本件被告甲○○所犯係死刑、無期徒刑、最輕本刑為3 年以
    上有期徒刑以外之罪，其於準備程序中就被訴事實為有罪之
    陳述，經法官告知簡式審判程序之旨，並聽取公訴人及被告
    之意見後，認為適宜由受命法官獨任進行簡式審判程序，依
    刑事訴訟法第273 條之1 第1 項規定，裁定由受命法官獨任
    進行審判程序。又本件之證據調查，依刑事訴訟法第273 條
    之2 規定，不受同法第159 條第1 項、第161 條之2 、第16
    1 條之3 、第163 條之1 及第164 條至第170 條規定之限制
    ，均合先敘明。
二、訊據被告甲○○對於在上揭時、地，以上述方法施用第一級
    毒品海洛因之犯罪事實坦承不諱（本院卷第35頁），被告對
    於在96年9 月26日21時許，警方經其同意採尿送驗，提供乾
    淨空瓶由其親自排放尿液並親自密封之過程，亦不爭執（警
    卷第4 頁），被告尿液送驗結果，經高雄市立凱旋醫院以氣
    相層析質譜法 (GC/MS)確認檢驗結果，呈嗎啡陽性反應，有
    該院96年10月8 日轉碼編號：A00000000 濫用藥物尿液檢驗
    報告、毒品案件尿液送驗編號與真實姓名對照表（編號G316
    ）各1 紙在卷為證（警卷第9、11 頁），足認被告自白與事
    實相符，犯行堪以認定，應予依法論科。
三、被告前於89年間因施用毒品案件，經本院89年度毒聲字第41
    46號裁定令入戒治處所施以強制戒治後，於90年1 月19日停
    止其戒治處分出監，並經臺灣高雄地方法院檢察署檢察官以
    91年度戒毒偵字第595 號為不起訴處分確定在案。復於94年
    間因施用毒品案件，經本院94年訴字第4327號判處有期徒刑
    7 月確定，於95年10月6 日縮刑期滿執行完畢。再於95年間
    因施用毒品案件，經臺灣高等法院高雄分院95年度上訴字第
    1393號判處有期徒刑8 月確定，嗣經臺灣高等法院高雄分院
    96年度聲減字第397 號裁定減為有期徒刑4 月確定，於96年
    7 月16日因徒刑執行完畢出監，有臺灣高等法院被告前案紀
    錄表在卷可稽。是被告於「初犯」經強制戒治後，於5 年內
    再犯，經依法追訴處罰，復再犯本案，已屬3 犯以上，檢察
    官逕行起訴，即無不合。
四、查海洛因係屬毒品危害防制條例第2 條第2 項第1 款之第一
    級毒品，核被告所為，係犯毒品危害防制條例第10條第1 項
    施用第一級毒品罪。其施用前持有第一級毒品之低度行為，
    應為施用第一級毒品之高度行為所吸收，不另論罪。被告前
    於95年間因施用毒品案件，經臺灣高等法院高雄分院95年度
    上訴字第1393號判處有期徒刑8 月確定，嗣經臺灣高等法院
    高雄分院96年度聲減字第397 號裁定減為有期徒刑4 月確定
    ，於96年7 月16日因徒刑執行完畢出監，有臺灣高等法院被
    告前案紀錄表在卷可憑，其受有期徒刑執行完畢後，於5 年
    內故意再犯本件有期徒刑以上之罪，為累犯，應依刑法第47
    條第1 項規定，加重其刑。爰審酌被告前因施用毒品執行有
    期徒刑完畢，猶未戒除施用毒品惡習，惟係戕害自身健康，
    且犯後坦承犯行，尚具悔意，及其犯罪之動機、目的、手段
    等一切情狀，量處如主文所示之刑。
據上論斷，應依刑事訴訟法第273 條之1 第1 項、第299 條第1
項前段，毒品危害防制條例第10條第1 項，刑法第11條前段、第
47條第1項，判決如主文。
本案經檢察官李佳韻到庭執行職務。
中    華    民    國    97    年    2     月    4     日
                  刑事第八庭    法  官  曾鈴
以上正本證明與原本無異。
如不服本判決應於收受本判決後10日內向本院提出上訴書狀，並
應敘述具體理由，如未敘述上訴理由者，應於上訴期間屆滿後20
日內補提理由書狀於本院（均須按他造當事人之人數附繕本）「
切勿逕送上級法院」。
中    華    民    國    97    年    2     月    5     日
                                書記官  曾秀鳳
附錄本判決論罪之法條：
毒品危害防制條例第10條第1項


司法院資訊處製作；財團法人民間司法改革基金會備份。
